【裁判字號】    97,訴,932
【裁判日期】    970430
【裁判案由】    毒品危害防制條例
【裁判全文】
臺灣板橋地方法院刑事判決               97年度訴字第932號
公  訴  人  臺灣板橋地方法院檢察署檢察官
被      告  甲○○
上列被告因違反毒品危害防制條例案件，經檢察官提起公訴（97
年度毒偵字第1264號），本院依簡式審判程序判決如下：
    主  文
甲○○施用第一級毒品，累犯，處有期徒刑捌月。扣案之第一級
毒品海洛因壹包（驗餘淨重零點壹參公克）沒收銷燬之。
    事實及理由
一、甲○○前因施用毒品案件，經送觀察、勒戒，認無繼續施用
    毒品之傾向，於民國八十九年九月一日執行觀察、勒戒完畢
    釋放，並由臺灣板橋地方法院檢察署檢察官以八十九年度毒
    偵緝字第一０００號為不起訴處分在案。又因施用毒品，經
    本院以九十二年度訴字第九九六號判決處有期徒刑八月確定
    ，於九十三年十二月八日縮短刑期執行完畢；再因施用毒品
    案件，經本院以九十四年度訴字第二九三九號判決判處有期
    徒刑七月確定，於九十六年四月二十八日縮短刑期執行完畢
    。詎甲○○猶不知悔改，基於施用第一級毒品海洛因之犯意
    ，於九十七年一月二十六日下午二時許，在臺北縣三重市○
    ○路○段七十七號四樓住處，以將海洛因加水稀釋後置入針
    筒（未扣案）注射之方式，施用海洛因乙次。嗣於九十七年
    一月二十六日下午五時十分許，在臺北縣三重市○○路二七
    七號前為警查獲，並扣得甲○○所有、供己施用之海洛因一
    包（驗餘淨重零點一三公克）。
二、案經臺北市政府警察局中正第一分局移送臺灣板橋地方法院
    檢察署檢察官偵查起訴。本院於準備程序進行中，被告甲○
    ○就被訴事實為有罪之陳述，經告知簡式審判程序之旨，並
    聽取公訴人、被告之意見後，本院合議庭裁定由受命法官獨
    任進行簡式審判程序。
    理  由
一、上揭犯罪事實，業據被告於警詢、偵查及本院準備程序、審
    理時均自白不諱，其於九十七年一月二十六日為警查獲後採
    集之尿液檢體，經送驗結果，確呈嗎啡陽性反應，有臺灣尖
    端先進生技醫藥股份有限公司九十七年二月一日濫用藥物檢
    驗報告一份、尿液檢體對照表一紙在卷可稽（見偵查卷第三
    十九頁、第二十頁），又警方於上開期日扣得黃色微潮粉末
    一包，確為海洛因，驗餘淨重零點一三公克乙節，有交通部
    民用航空局航空醫務中心航藥鑑字第０９７０５０８號毒品
    鑑定書一份附卷供憑，另有前述海洛因一包扣案可證，足認
    被告之自白與事實相符。再者，被告前因施用毒品案件，經
    送觀察、勒戒，認無繼續施用毒品之傾向，於八十九年九月
    一日執行觀察、勒戒完畢釋放，並由臺灣板橋地方法院檢察
    署檢察官以八十九年度毒偵緝字第一０００號為不起訴處分
    在案，又因施用毒品，先後經本院以九十二年度訴字第九九
    六號、九十四年度訴字第二九三九號判決分別判處罪刑在案
    有臺灣高等法院被告前案紀錄表一份在卷可考，是以此次施
    用毒品犯行，已非屬毒品危防制條第二十條第三項所稱「五
    年後再犯」之情形，即應由檢察官依法追訴（最高法院九十
    五年度第七次刑事庭會議決議參照）。從而本案事證明確，
    被告犯行堪予認定。
二、核被告所為，係犯毒品危害防制條例第十條第一項之施用第
    一級毒品罪。被告為施用而持有海洛因之低度行為，為施用
    之高度行為所吸收，不另論罪。被告前因施用毒品案件，經
    本院以九十二年度訴字第九九六號判決判處有期徒刑八月確
    定，於九十三年十二月八日縮短刑期執行完畢，再因施用毒
    品案件，經本院以九十四年度訴字第二九三九號判決處有期
    徒刑七月確定，於九十六年四月二十八日縮短刑期執行完畢
    乙節，有臺灣高等法院被告前案紀錄表一份在卷可考，其受
    有期徒刑之執行完畢，五年內故意再犯本件有期徒刑以上之
    罪，為累犯，應依法加重其刑。被告施用海洛因之時間、地
    點，業據被告於本院審理時供陳明確，起訴書就前者泛指為
    「於九十七年一月二十六日晚間六時十一分許為警採尿前二
    十六小時內之某時」，後者則僅記載「在不詳地點」，皆稍
    有未洽，均應予更正。爰審酌被告前已因施用毒品案件，獲
    得不起訴處分之寬典，又迭經法院論罪科刑，均猶不知遠離
    毒害，顯然漠視法令之禁制，惟坦承犯行之犯後態度，暨其
    犯罪之動機、目的、所生危害等一切情狀，量處如主文所示
    之刑。扣案之海洛因一包，其中驗餘淨重零點一三公克之海
    洛因，屬第一級毒品，應依毒品危害防制條例第十八條第一
    項前段之規定諭知沒收銷燬；至於裝盛上開海洛因之外包裝
    袋，因鑑驗毒品之標準作業流程，毒品秤重主要以傾倒方式
    ，必要時輔以刮杓刮取，儘可能將原送驗包裝物內毒品與包
    裝物分離後個別秤重，所得之毒品重量登載為「淨重」，包
    裝物重量則登載為「空包裝重」，然依上述二種方式分離，
    原送驗包裝物內均仍會有微量毒品成分殘留，此為本院歷來
    辦理毒品案件職務上所知悉，並有法務部調查局九十四年四
    月十二日調科壹字第０九四００一一四七四０號函一紙附卷
    可參，上開外包裝袋既仍含有微量海洛因成分無法析離，爰
    併依前揭規定宣告沒收銷燬之。
三、被告於本院審理時，業已供稱：伊施用毒品並未成癮等語明
    確，本院亦查無證據足認被告施用毒品已經成癮，故毋庸依
    刑法第八十八條規定諭知被告於刑之執行前入相當處所施以
    禁戒，附此敘明。
四、如不服本判決，得自收受送達之日起十日內，向本院提出上
    訴。
據上論斷，應依刑事訴訟法第二百七十三條之一第一項、第二百
九十九條第一項前段，毒品危害防制條例第十條第一項、第十八
條第一項前段，刑法第十一條前段、第四十七條第一項，判決如
主文。
本案由檢察官乙○○提起公訴，經檢察官林珮菁到庭執行職務。
中    華    民    國    97    年    4     月    30    日
                  刑事第九庭  法  官  劉元斐
上列正本證明與原本無異。
如不服本判決，應於判決送達後十日內敘明上訴理由，向本院提
出上訴狀（應附繕本）。
                              書記官  張懿端
中    華    民    國    97    年    4     月    30    日
附錄本案論罪科刑所引法條：
毒品危害防制條例第十條：
施用第一級毒品者，處六月以上五年以下有期徒刑。
施用第二級毒品者，處三年以下有期徒刑。


司法院資訊處製作；財團法人民間司法改革基金會備份。
